# 新成立公司的审计报告

提问人：Ryan_q 时间：2022-07-21 14:29:33
@chenyiwei，陈版主，对于新成立公司的审计报告期初数问题：
1 、将期初数直接删除，仅披露当年资产负债表，利润表，附注（仅披露当期数值）等等
2 、期初数仍保留且显示为空值，并附注以由于本公司于 2021 年成立，故期初数为空值等加以解释说明
问：陈版主，是否有专门规定对该情况进行解释？应当采用何种方式，为什么？望指教

回答人：chenyiwei
没有专门规定，理论上方法 1 更合理，因为在上年度，本会计主体尚不存在，自然也就不存在前期比较数据。